【裁判字號】    88,訴,3514
【裁判日期】    890904
【裁判案由】    給付貨款
【裁判全文】
臺灣臺中地方法院民事判決  八十八年度訴字第三五一四號
    原      告  昌臨實業股份有限公司
    法定代理人  甲○○
    訴訟代理人  方雍仁
    被      告  宏和昌國際股份有限公司
    法定代理人  乙○○
    訴訟代理人  丙○○
右當事人間請求給付貨款事件，本院判決如左：
    主    文
被告應給付原告新台幣壹佰貳拾壹萬肆仟佰柒拾玖元，及自民國八十九年一月四日
起至清償日止，按年息百分之五計算之利息。
訴訟費用由被告負擔。
本判決於原告以新台幣肆拾萬零肆仟柒佰玖拾元為被告供擔保後，得假執行；但被
告如於假執行程序實施前以新台幣壹佰貳拾壹萬肆仟佰柒拾玖元為原告預供擔保後
，得免為假執行。
    事    實
甲、原告方面：
  一、聲明：除假執行擔保金額外，如主文所示。
  二、陳述：被告於民國（下同）八十七年十一月至八十八年一月間，陸續向原告購
      買蒟蒻椰果、果凍及布丁等產品，原告已依指示交貨與被告，並有原告簽收之
      出貨單據可憑。而被告應給付之貨款，自八十七年十一月起，即積欠未繳清，
      總計已積欠新台幣（下同）壹佰貳拾陸萬肆仟佰柒拾玖元。原告屢向被告催
      討，均未獲清償，為此提起本訴。
  三、證據：提出請款單影本乙份、統一發票影本六件為證。
乙、被告方面：
  一、聲明：駁回原告之訴及其假執行之聲請。如受不利之判決，願供擔保請准宣告
      免為假執行。
  二、陳述：被告確有積欠原告壹佰貳拾壹萬肆仟佰柒拾玖元，但被告對於原告另
      有肆佰玖拾萬元及法定遲延利息之損害賠償請求權，在台灣高等法院台中分院
      審理中，尚未確定，故被告不願給付貨款。
  三、證據：提出本院八十八年訴字第一二二六號判決影本乙份為證。
    理    由
一、本件原告主張被告自八十七年十一月至八十八年一月間，陸續向原告購買蒟蒻椰
    果、果凍及布丁等產品，原告已依指示交貨與被告，被告積欠貨款壹佰貳拾壹萬
    肆仟佰柒拾玖元未付之事實，業據原告提出請款單及統一發票影本為證，且為
    被告所不爭執，堪信原告之主張為真正。被告雖以前開情詞置辯，惟被告另案請
    求原告給付肆佰玖拾萬元及法定遲延利息，既未經判決確定，被告負有給付貨款
    之義務即不生影響，被告所辯洵無可採。
二、從而，原告依貨款法律關係請求被告給付壹佰貳拾壹萬肆仟佰柒拾玖元，並自
    起訴狀繕本送達翌日即八十九年一月四日起至清償日止，按年息百分之五計算之
    遲延利息，為有理由，應予准許。
三、兩造均陳明願供擔保請准宣告假執行或免為假執行，核均無不合，應予准許，爰
    分別酌定相當之擔保金額宣告之。
四、據上論結，本件原告之訴為有理由，依民事訴訟法第七十八條、第三百九十條第
    二項、第三百九十二條判決如主文。
中      華      民      國    八十九    年      九      月     四       日
                                臺灣臺中地方法院民事第一庭
~B法      官  吳蕙玟
右為正本係照原本作成
如對本判決上訴須於判決送達後廿日內向本院提出上訴狀
中      華      民      國    八十九    年      九      月     四     日
~B法院書記官


司法院資訊處製作；財團法人民間司法改革基金會備份。
